---
output:
  html_document:
    toc: true             # Crea tabla de contenido
    toc_depth: 2          # Niveles de la tabla
    number_sections: true # Enumera las secciones
    theme: cosmo
    toc_float:            # Tabla de contenido flotante siempre visible
      collapsed: true    # Aparecen solo con los encabezados de nivel superior
      smooth_scroll: true # Desplazamientos "animados" en vez de directos
---
# Códigos  

**Hábitats de Interés Comunitario Utilizados**

1.  Encinares o carrascales de Q. ilex subsp. ballota
2.  Bosque meso(supra)mediterráneo mediterráneo basófilo de coníferas (pinos, sabinas y enebros) y encinas
3.  Bosques mixtos de desfiladeros y laderas abruptas
4.  Bosques submediterráneos basófilos de pinos, quejigos, encina y sabina albar
5.  Bosques supramediterráneos basófilos dominados por pinos mediterráneos de las montañas surorientales ibéricas
6.  Pinares de pino carrasco (P. halepensis) y garrigas termófilas
7.  Maquias con acebuches y algarrobos
8.  Bosques mixtos subatlánticos acidófilos
9.  Quejigares de Q. faginea, Q. humilis, Q. canariensis y sus híbridos
10. Pinares de pino negral o resinero (P. pinaster) sobre rodenales, arenales continentales y calcoarenitas dolomíticas
11. Alcornocales (Q. suber)
12. Bosque termófilo de alcornoque (Q. suber) y quejigo moruno (Q. canariensis). Relicto en Cádiz, Málaga y Gerona.
13. Bosque termófilo de acebuches (Olea europea var. sylvestris) y alcornoques (Q. suber).
14. Relicto de Cádiz y Málaga.
15. Pinares de pino piñonero (P. pinea) sobre batolitos graníticos, arenales interiores y dunas litorales
16. Bosque esclerófilo-subesclerófilo acidófilo, supra(meso)mediterráneo, principalmente de las montañas luso-extremadurenses
17. Bosque meso(supra)mediterráneo acidófilo de encinas (Q. ilex subsp. ballota) y enebros (Juniperus oxycedrus) y pinos (P. pinaster y P. pinea)
18. Pinares de pino salgareño o laricio (P. nigra subsp. salzmannii) supramediterráneos orófilos
19. Melojares, robledales o rebollares de Q. pyrenaica Castañares (Castanea sativa) seminaturales eurosiberianos o submediterráneos (sotos)
20. Bosque mixto termo-mesomediterráneo con pino carrasco y especies de la maquia mediterránea
21. Pinsapares béticos

**Código RUE**

1.  Degradado
2.  Productivo de baja biomasa
3.  Basal
4.  Submaduro
5.  Maduro
6.  Productivo de alta biomasa
7.  De referencia
8.  Muy degradado
9.  Anomalías de bajo rendimiento
10. Anomalías de alto rendimiento

```{r, message = FALSE, warning = FALSE, echo = FALSE,  results = "hide"}
library(tidyverse)
library(stringr)
library(ggstatsplot)
library(extrafont)
library(knitr)
library(kableExtra)
library(DT)

font_import()
loadfonts(device = "win")

Data <- read.csv2("A:/GABRIEL/RESULTADOS/RESULTADOS_AN.txt", encoding="UTF-8")

Data$S_NAT3_c_1 <- str_replace(Data$S_NAT3_c_1 , ".*_", "")

# "Texto" 4 PROVINCIA
# "FIGURA" 13 FIGURA
# "NOMBRE" 14 Nombre PA
# "S_NAT3_c_1" 34 HIC
# "Estado"  28 RUE
# "AREA" 37 area

Data <- Data[,c(4,13,14,34,28,40)]
colnames(Data) <- c("PROVINCIA", "FIGURA", "NOMBRE", "HIC", "RUE", "AREA_m")
Data$FIGURA <- replace(Data$FIGURA, Data$FIGURA == "LIC", "RN2000")
Data$FIGURA <- replace(Data$FIGURA, Data$FIGURA == "ZEPA", "RN2000")
Data$AREA_km <- cbind(Data$AREA/1000000)

Data$RUE_CODE <- Data$RUE
Data$RUE_CODE <- replace(Data$RUE_CODE, Data$RUE_CODE == "Degradado", "1")
Data$RUE_CODE <- replace(Data$RUE_CODE, Data$RUE_CODE == "Productivo de baja biomasa", "2")
Data$RUE_CODE <- replace(Data$RUE_CODE, Data$RUE_CODE == "Basal"  , "3")
Data$RUE_CODE <- replace(Data$RUE_CODE, Data$RUE_CODE == "Submaduro", "4")
Data$RUE_CODE <- replace(Data$RUE_CODE, Data$RUE_CODE == "Maduro", "5")
Data$RUE_CODE <- replace(Data$RUE_CODE, Data$RUE_CODE == "Productivo de alta biomasa", "6")
Data$RUE_CODE <- replace(Data$RUE_CODE, Data$RUE_CODE == "De referencia", "7")
Data$RUE_CODE <- replace(Data$RUE_CODE, Data$RUE_CODE == "Muy degradado", "8")
Data$RUE_CODE <- replace(Data$RUE_CODE, Data$RUE_CODE == "Anomaias de bajo rendimiento", "9")
Data$RUE_CODE <- replace(Data$RUE_CODE, Data$RUE_CODE == "Anomalias de alto rendimiento", "10")

```

# Andalucía

En el primer análisis visual se incluyen todos los estados de la tierra juntos.

```{r,message=FALSE, warning=FALSE, echo=FALSE, results = "asis"}
HIC <- unique(Data$HIC)
RUE <- unique(Data$RUE)

for (i in c(1,2,3,4,5,6,7,9,10,11,12,13,14,15,16,17,18,19,20,21)){
  sel <- dplyr::filter(Data, Data$HIC == HIC[i])
  sel$RUE_CODE <- factor(sel$RUE_CODE , level = c(1,2,3,4,5,6,7,8,9,10))
  cat(paste0("\n\n## ", HIC[i], "\n"))
  print(ggplot(sel, aes(x = RUE_CODE, y = AREA_km, fill = FIGURA)) +
  geom_boxplot(width = 1,
               alpha = 0.4,
               outlier.colour = "grey50",
               outlier.alpha = 0.1) + 
    labs(y = bquote("Area " (km^2),),
         x= "Código RUE")+
  scale_fill_manual(values=c("darksalmon", "darkseagreen"))+
  theme(
        panel.background = element_rect(fill = "white", colour = "grey50"),
        axis.title = element_text(size = 12, family="Comic Sans MS")
        )
  )
}

```


# Tabla
Para identificar si existen diferencias entre los estados de la tierra, según el hábitat y el estado de inclusión en la Red Natura 2000 (RN2000), se ha realizado una comparación de grupos basado en el test de wilcoxon.
```{r,message=FALSE, warning=FALSE, echo=FALSE, results = "asis"}

HIC <- unique(Data$HIC)
RUE <- unique(Data$RUE)

Tabla <- data.frame(HIC= character(),
                    RUE = character(),
                    p = numeric())

for (i in c(1,2,3,4,5,6,7,9,10,11,12,13,14,15,16,17,18,19,20,21)){
  sel <- dplyr::filter(Data, Data$HIC == HIC[i])
  Tabla_1 <- data.frame(HIC= character(),
                      RUE = character(),
                      p = numeric())
  
  for (j in 1:length(RUE)){
    aa <- dplyr::filter(sel, sel$RUE == RUE[j])
    WT <- wilcox.test(AREA_km ~ FIGURA, data = aa,
                exact = FALSE)
    
    Tabla_2 <- data.frame(HIC = "A",
                          RUE = "A",
                          p = 2)
    Tabla_2[1,1] <- HIC[i]
    Tabla_2[1,2] <- RUE[j]
    Tabla_2[1,3] <- WT$p.value
    Tabla_1 <- rbind(Tabla_1, Tabla_2)
    
  }
  Tabla <- rbind(Tabla, Tabla_1)
}
Tabla$p <-round(Tabla$p, 4)

DT::datatable(Tabla,
              class = "nowrap",
              options = list(autoWidth = TRUE,
                             columnDefs = list(list(
                               width = "50%",
                               targets = 0)))) %>% 
  formatStyle(
  'p',
  backgroundColor = styleInterval(c(-1, 0.05), c('red', 'red', "white"))
)

```
  
# Gráficos
```{r,message=FALSE, warning=FALSE, echo=FALSE, results = "asis"}
HIC <- unique(Data$HIC)
RUE <- unique(Data$RUE)
for (i in 1:length(HIC)){
  sel <- dplyr::filter(Data, Data$HIC == HIC[i])
  cat(paste0("\n\n## ", HIC[i], "\n"))
  for (j in 1:length(RUE)){
    aa <- dplyr::filter(sel, sel$RUE == RUE[j])
    print(ggbetweenstats(aa, 
                         FIGURA, AREA_km, 
                         bf.message = FALSE,
                         plot.type = "boxviolin", 
                         type = "nonparametric",
                         xlab = "Figura",
                         ylab = bquote("Area " (km^2)),
                         title = paste0(RUE[j]),
                         outlier.color = "grey50",
                         point.args = list(position = ggplot2::position_jitterdodge(dodge.width = 0.6), alpha =
                                             0.2, size = 3, stroke = 0, na.rm = TRUE),
                         ggtheme = ggplot2::theme_gray(), 
                         package = "yarrr", 
                         palette = "bugs")+
            ggplot2::theme(legend.position = "none",
                           panel.background = element_rect(fill = "white", colour = "grey50"),
                           axis.title = element_text(size = 12, family="Comic Sans MS"))
                           )
  }
}
```
